【裁判字號】    99,抗,843
【裁判日期】    990727
【裁判案由】    聲請定其應執行刑
【裁判全文】
臺灣高等法院刑事裁定                   99年度抗字第843號
抗  告  人  甲○○
上列抗告人因聲請定其應執行刑案件，不服臺灣板橋地方法院
中華民國99年6月30日裁定（99年度聲字第3192號）
，提起抗告，本院裁定如下：
    主  文
抗告駁回。
    理  由
一、原裁定意旨略以：抗告人即受刑人所犯如附表所示4 罪，業
    經原審先後判刑確定，茲據檢察官聲請定應執行刑，經原審
    審核結果認為正當，爰定應執行刑為有期徒刑1年3月，並說
    明附表編號2 至 4所示之罪，雖均得易科罰金，但與不得易
    科罰金之附表編號1 所示之罪，合併執行之結果，已不得易
    科罰金等語。
二、本件抗告意旨略以：按依刑法第41條第1 項前段之規定犯最
    重本刑為5年以下有期徒刑之刑之罪，而受6個月以下有期徒
    刑或拘役之宣告者，得以新台幣1千元、2千元或3 千元折算
    一日，易科罰金。惟檢察官聲請定應執行刑，聲請人所犯如
    附表編號2至4所示之罪，均得易科罰金，然與不得易科罰金
    如附表編號1 所示之罪，合併定應執行刑結果，變成不得易
    科罰金，至影響抗告人之權益，抗告人曾委請家屬向台灣板
    橋地方法院檢察署檢察官辦理易科罰金，未獲准許。爰提起
    抗告，請求撤銷原裁定，改為准予易科罰金云云。
三、本件聲請意旨略以：受刑人甲○○因違反毒品危害防制條例
    等案件，先後經判決確定如附表，應依刑法第53條及第51條
    第5款之規定，定其應執行之刑，爰依刑事訴訟法第477條第
    1 項聲請裁定等語。
四、按數罪併罰，有2 裁判以上者，依刑法第51條規定，定其應
    執行刑，刑法第53條定有明文。又按刑事判決關於有期徒刑
    或拘役得易科罰金之規定，刑法第41條定有明文，惟所犯為
    數罪併罰，其中之一罪雖得易科罰金，但因與不得易科之他
    罪合併處罰之結果，於定執行刑時，祇須將各罪之刑合併裁
    量，不得易科罰金合併執行，司法院大法官會議著有釋字第
    144 號解釋可資參照。
五、經查，受刑人因違反藥事法、犯施用第二級毒品（共2 罪）
    、贓物等4 罪，業經原審先後判處如附表所示之刑（均詳如
    附表所示），並均於如附表所示日期分別確定在案，其中如
    附表編號1至3所示之罪所處之刑，並經原審法院以99年度聲
    字第2506號裁定應執行有期徒刑10月確定，有本院被告前案
    紀錄表及各該裁判書在卷可稽，茲檢察官聲請定其應執行之
    刑，原審審核結果認聲請為正當，應定其應執行之刑。另被
    告所犯如附表編號2至4所示之罪雖均得易科罰金，但因與不
    得易科之附表編號1（ 違反藥事法案件，其法定刑為最重本
    刑7 年以下有期徒刑之罪）所示之罪合併處罰之結果，依前
    揭大法官會議解釋，已不得易科罰金合併執行，附此敘明。
六、綜上所述，原審依據前揭規定，合併定受刑人應執行刑為有
    期徒刑1年3月，並說明不得易科罰金之理由，核無不當，應
    予維持。抗告意旨對所定應執行刑部分，並不爭執，僅請求
    准予易科罰金，為無理由，況司法院大法官會議於99年7 月
    19 日作成之釋字第679號解釋，亦從申斯旨，認無庸載明易
    科罰金，謂該院釋字第2702號及第144號解釋與憲法第23 條
    尚無抵觸，無變更之必要，足供參考，故受刑人所為抗告應
    予駁回。
三、據上論結，應依刑事訴訟法第412條，裁定如主文。
中    華    民    國    99    年    7     月    27    日
                  刑事第十七庭審判長法  官  王聰明
                                    法  官  陳憲裕
                                    法  官  陳世宗
以上正本證明與原本無異。
如不服本裁定，應於收受送達後五日內向本院提出抗告狀。
                                    書記官  張淑華
中    華    民    國    99    年    7     月    28    日

司法院資訊處製作；財團法人民間司法改革基金會備份。
